---
title: "Trabajo R Markdown - Probabilidad y Estadística"
author: "Javier Caletrio Misas"
date: "06/2023"
output: html_document
---

# Importar las librerías necesarias

```{r}
library(tidyverse)
library(ggplot2)
library(dplyr)
library(readr)
library(readxl)
library(broom)
library(knitr)
```

# Crear un DataFrame a partir de un fichero csv o excel con el índice, separador de campos y separador de decimales adecuados.

```{r}
df <- read.csv2("spotify-streaming-top-50-spain.csv", sep = ",", dec = ".")

# Mostrar datos
head(df)
```

# Prepocesar el fichero para selecccionar las columnas necesarias y eliminar las filas con valores desconocidos.

```{r}
df <- df %>% select(release_date, artist, song, popularity, duration_ms, album_type, total_tracks) %>% filter(!is.na(release_date))
# Mostrar datos
kable(head(df))
```

# Generar nuevas columnas a partir de la aplicación de fórmulas a las columnas existentes.

```{r}
#Añadir una columna con el número de canción
df <- df %>% mutate(n = row_number())
# Mostrar datos
kable(head(df))

# Añadir una columna con un numero random de followers entre 100000 y 1000000
df <- df %>% mutate(followers = sample(100000:1000000, nrow(df), replace = TRUE))
# Mostrar datos
kable(head(df))

# Añadir una columna booleana que indique si esta en el top 10
df <- df %>% mutate(top10 = ifelse(n <= 10, TRUE, FALSE))
# Mostrar datos
kable(head(df))

# Añadir una columna con el nombre de la canción en mayusculas
df <- df %>% mutate(song_upper = toupper(song))
# Mostrar datos
kable(head(df))
```

# Generar nuevas columnas a partir de la recodificación de otras columnas

```{r}
df <- df %>% mutate(range_popularity = case_when(popularity <= 25 ~ "Low",
                                                 popularity > 25 & popularity <= 50 ~ "Medium",
                                                 popularity > 50 & popularity <= 75 ~ "High",
                                                 popularity > 75 ~ "Very High"))
# Mostrar datos
kable(head(df))
```

# Aplicar filtros para las filas que cumplan una condición.

```{r}
df <- df %>% filter(range_popularity == "Very High")
# Mostrar datos
kable(head(df))
```

# Calcular tablas de frecuencias simples y agrupadas según una o varias variables cualitativas.

```{r}
# Tabla de frecuencias simples

# Frecuencias absolutas
freq_abs <- table(df$artist)

# Frecuencias relativas
freq_rel <- prop.table(freq_abs)

# Frecuencias absolutas acumuladas
freq_abs_ac <- cumsum(freq_abs)

# Frecuencias relativas acumuladas
freq_rel_ac <- cumsum(freq_rel)

# Crear dataframe con las frecuencias
df_freq <- cbind(freq_abs, freq_rel, freq_abs_ac, freq_rel_ac)

# Mostrar datos
kable(head(df_freq))
```

```{r}
# Tabla de frecuencias por grupos de datos

# Frecuencias absolutas. Creacion manual de 5 grupos con intervalos cerrados por la izquierda
freq_abs <- table(cut(df$popularity, breaks = c(0, 25, 50, 75, 100)))

# Frecuencias relativas
freq_rel <- prop.table(freq_abs)

# Frecuencias absolutas acumuladas
freq_abs_ac <- cumsum(freq_abs)

# Frecuencias relativas acumuladas
freq_rel_ac <- cumsum(freq_rel)

# Crear dataframe con las frecuencias
df_freq <- cbind(freq_abs, freq_rel, freq_abs_ac, freq_rel_ac)

# Mostrar datos
kable(head(df_freq))
```

# Calcular los principales estadísticos de las variables culitativas y cuantitativas, simples y agrupando según una o varias variables cualitativas, e interpretarlos.

```{r}
# Estadísticos basicos para variables cuantitativas
estadisticos_variables_cuantitativas <- df %>% select(popularity, duration_ms, total_tracks) %>% 
  summary(media = mean(popularity),
            mediana = median(popularity),
            varianza = var(popularity),
            desviacion_tipica = sd(popularity),
            minimo = min(popularity),
            maximo = max(popularity),
            rango = max(popularity) - min(popularity),
            coeficiente_de_variacion = sd(popularity) / mean(popularity),
            coeficiente_de_asimetria = skewness(popularity),
            coeficiente_de_curtosis = kurtosis(popularity))
kable(estadisticos_variables_cuantitativas)

# Estadísticos basicos para variables cualitativas
estadisticos_variables_cualitativas <- df %>% select(artist, album_type) %>% 
  summary(media = mean(artist),
            mediana = median(artist),
            varianza = var(artist),
            desviacion_tipica = sd(artist),
            minimo = min(artist),
            maximo = max(artist),
            rango = max(artist) - min(artist),
            coeficiente_de_variacion = sd(artist) / mean(artist),
            coeficiente_de_asimetria = skewness(artist),
            coeficiente_de_curtosis = kurtosis(artist))
kable(estadisticos_variables_cualitativas)

# Estadísticos basicos para variables cuantitativas, agrupados por variables cualitativas
estadisticos_variables_cuantitativas_agrupados_cualitativas <- df %>% select(popularity, duration_ms, total_tracks, artist, album_type) %>% 
  group_by(artist, album_type) %>% 
  summary(media = mean(popularity),
            mediana = median(popularity),
            varianza = var(popularity),
            desviacion_tipica = sd(popularity),
            minimo = min(popularity),
            maximo = max(popularity),
            rango = max(popularity) - min(popularity),
            coeficiente_de_variacion = sd(popularity) / mean(popularity),
            coeficiente_de_asimetria = skewness(popularity),
            coeficiente_de_curtosis = kurtosis(popularity))
kable(estadisticos_variables_cuantitativas_agrupados_cualitativas)

# Estadísticos basicos para variables cualitativas, agrupados por variables cualitativas
estadisticos_variables_cualitativas_agrupados_cualitativas <- df %>% select(artist, album_type) %>% 
  group_by(artist, album_type) %>% 
  summary(media = mean(artist),
            mediana = median(artist),
            varianza = var(artist),
            desviacion_tipica = sd(artist),
            minimo = min(artist),
            maximo = max(artist),
            rango = max(artist) - min(artist),
            coeficiente_de_variacion = sd(artist) / mean(artist),
            coeficiente_de_asimetria = skewness(artist),
            coeficiente_de_curtosis = kurtosis(artist))
kable(estadisticos_variables_cualitativas_agrupados_cualitativas)
```

# Realizar diagramas de barras o líneas simples y agrupando según una variables cualitativa e interpretarlos.

# Diagramas de barras
```{r}
# Diagrama de barras de la popularidad de las canciones
barplot(table(df$popularity), main = "Popularidad de las canciones", xlab = "Popularidad", ylab = "Frecuencia", col = "blue")

# Diagrama de barras de la popularidad de las canciones, agrupadas por artistas
barplot(table(df$popularity, df$artist), main = "Popularidad de las canciones, agrupadas por artistas", xlab = "Popularidad", ylab = "Frecuencia", col = "red")

# Diagrama de barras de la duracion de las canciones
barplot(table(df$duration_ms), main = "Duracion de las canciones", xlab = "Duracion", ylab = "Frecuencia", col = "green")

# Diagrama de barras de la duracion de las canciones, agrupadas por artistas
barplot(table(df$duration_ms, df$artist), main = "Duracion de las canciones, agrupadas por artistas", xlab = "Duracion", ylab = "Frecuencia", col = "yellow")
```

# Diagrama de lineas

```{r}
# Dibujar diagrama de lineas de la popularidad de las canciones
ggplot(df, aes(x = popularity, y = n, group = 1)) + geom_line(colour = "blue") + labs(title = "Popularidad de las canciones", x = "Popularidad", y = "Frecuencia")

# Dibujar diagrama de lineas de la popularidad de las canciones, agrupadas por artistas
ggplot(df, aes(x = popularity, y = n, color = artist)) + geom_line() + labs(title = "Popularidad de las canciones, agrupadas por artistas", x = "Popularidad", y = "Frecuencia", color = "Artista") + scale_color_discrete()

# Dibujar diagrama de lineas de la duracion de las canciones
ggplot(df, aes(x = duration_ms, y = n, group = 1)) + geom_line(colour = "green") + labs(title = "Duracion de las canciones", x = "Duracion", y = "Frecuencia")

# Dibujar dibujar diagrama de lineas de la duracion de las canciones, agrupadas por artistas
ggplot(df, aes(x = duration_ms, y = n, color = artist)) + geom_line() + labs(title = "Duracion de las canciones, agrupadas por artistas", x = "Duracion", y = "Frecuencia", color = "Artista") + scale_color_discrete()
```

# Realizar historgramas e interpretarlos.

```{r}
# Dibujar histograma de la popularidad de las canciones
ggplot(df, aes(x = popularity)) + geom_histogram(binwidth = 25, fill = "blue", colour = "black") + labs(title = "Popularidad de las canciones", x = "Popularidad", y = "Frecuencia")

# Dibujar histograma de la popularidad de las canciones, agrupadas por artistas
ggplot(df, aes(x = popularity, fill = artist, colour = artist)) + geom_histogram(binwidth = 25) + labs(title = "Popularidad de las canciones, agrupadas por artistas", x = "Popularidad", y = "Frecuencia")

# Dibujar histograma de la duracion de las canciones
ggplot(df, aes(x = duration_ms)) + geom_histogram(binwidth = 10000, fill = "green", colour = "black") + labs(title = "Duracion de las canciones", x = "Duracion", y = "Frecuencia")

# Dibujar histograma de la duracion de las canciones, agrupadas por artistas
ggplot(df, aes(x = duration_ms, fill = artist, colour = artist)) + geom_histogram(binwidth = 10000) + labs(title = "Duracion de las canciones, agrupadas por artistas", x = "Duracion", y = "Frecuencia")
```

# Dibujar poligonos de frecuencias simples y agrupando según una variables cualitativa e interpretarlos.

```{r}
# Dibujar poligono de frecuencias de la popularidad de las canciones
ggplot(df, aes(x = popularity)) + geom_freqpoly(binwidth = 1, colour = "blue") + labs(title = "Popularidad de las canciones", x = "Popularidad", y = "Frecuencia")

# Dibujar poligono de frecuencias de la popularidad de las canciones, agrupadas por artistas
ggplot(df, aes(x = popularity, fill = artist, colour = artist)) + geom_freqpoly(binwidth = 1) + labs(title = "Popularidad de las canciones, agrupadas por artistas", x = "Popularidad", y = "Frecuencia")

# Dibujar poligono de frecuencias de la duracion de las canciones
ggplot(df, aes(x = duration_ms)) + geom_freqpoly(binwidth = 10000, colour = "green") + labs(title = "Duracion de las canciones", x = "Duracion", y = "Frecuencia")

# Dibujar poligono de frecuencias de la duracion de las canciones, agrupadas por artistas
ggplot(df, aes(x = duration_ms, fill = artist, colour = artist)) + geom_freqpoly(binwidth = 10000) + labs(title = "Duracion de las canciones, agrupadas por artistas", x = "Duracion", y = "Frecuencia")
```

# Realizar diagramas de cajas simples y agrupando según una variable cualitativa e interpretarlos.

```{r}
# Dibujar diagrama de cajas de la popularidad de las canciones
ggplot(df, aes(x = "", y = popularity)) + geom_boxplot(fill = "blue") + labs(title = "Popularidad de las canciones", x = "Popularidad", y = "Frecuencia")

# Dibujar diagrama de cajas de la popularidad de las canciones, agrupadas por artistas
ggplot(df, aes(x = artist, y = popularity, fill = artist, colour = artist)) + geom_boxplot() + labs(title = "Popularidad de las canciones, agrupadas por artistas", x = "Artista", y = "Popularidad")

# Dibujar diagrama de cajas de la duracion de las canciones
ggplot(df, aes(x = "", y = duration_ms)) + geom_boxplot(fill = "green") + labs(title = "Duracion de las canciones", x = "Duracion", y = "Frecuencia")

# Dibujar diagrama de cajas de la duracion de las canciones, agrupadas por artistas
ggplot(df, aes(x = artist, y = duration_ms, fill = artist, colour = artist)) + geom_boxplot() + labs(title = "Duracion de las canciones, agrupadas por artistas", x = "Artista", y = "Duracion")
```

# Consturir modelos de regresión lineal simples y agrupando según una o varias variables cualitativas, e interpretarlos.

```{r}
# Modelo de regresion lineal de la popularidad de las canciones
modelo1 <- lm(popularity ~ duration_ms, data = df)
summary(modelo1)
# Visualizar el modelo de regresion lineal de la popularidad de las canciones
ggplot(df, aes(x = duration_ms, y = popularity)) + geom_point() + geom_smooth(method = "lm", se = FALSE, colour = "blue") + labs(title = "Popularidad de las canciones", x = "Duracion", y = "Popularidad")

# Modelo de regresion lineal de la popularidad de las canciones, agrupadas por artistas
modelo2 <- lm(popularity ~ duration_ms + artist, data = df)
summary(modelo2)
# Visualizar el modelo de regresion lineal de la popularidad de las canciones, agrupadas por artistas
ggplot(df, aes(x = duration_ms, y = popularity, colour = artist)) + geom_point() + geom_smooth(method = "lm", se = FALSE) + labs(title = "Popularidad de las canciones, agrupadas por artistas", x = "Duracion", y = "Popularidad", colour = "Artista")

# Modelo de regresion lineal de la duracion de las canciones
modelo3 <- lm(duration_ms ~ popularity, data = df)
summary(modelo3)
# Visualizar el modelo de regresion lineal de la duracion de las canciones
ggplot(df, aes(x = popularity, y = duration_ms)) + geom_point() + geom_smooth(method = "lm", se = FALSE, colour = "green") + labs(title = "Duracion de las canciones", x = "Popularidad", y = "Duracion")

# Modelo de regresion lineal de la duracion de las canciones, agrupadas por artistas
modelo4 <- lm(duration_ms ~ popularity + artist, data = df)
summary(modelo4)
# Visualizar el modelo de regresion lineal de la duracion de las canciones, agrupadas por artistas
ggplot(df, aes(x = popularity, y = duration_ms, colour = artist)) + geom_point() + geom_smooth(method = "lm", se = FALSE) + labs(title = "Duracion de las canciones, agrupadas por artistas", x = "Popularidad", y = "Duracion", colour = "Artista")
```

# Consturir modelos de regresión no lineales simples y agrupando según una o varias variables cualitativas, e interpretarlos.

## Modelo de regresion polinomial
```{r}
# Modelo de regresion polinomial de la popularidad de las canciones
modelo5 <- lm(popularity ~ poly(duration_ms, 2), data = df)
summary(modelo5)
# Visualizar el modelo de regresion polinomial de la popularidad de las canciones
ggplot(df, aes(x = duration_ms, y = popularity)) + geom_point() + geom_smooth(method = "lm", formula = y ~ poly(x, 2), se = FALSE, colour = "blue") + labs(title = "Popularidad de las canciones", x = "Duracion", y = "Popularidad")

# Modelo de regresion polinomial de la popularidad de las canciones, agrupadas por artistas
modelo6 <- lm(popularity ~ poly(duration_ms, 2) + artist, data = df)
summary(modelo6)
# Visualizar el modelo de regresion polinomial de la popularidad de las canciones, agrupadas por artistas
ggplot(df, aes(x = duration_ms, y = popularity, colour = artist)) + geom_point() + geom_smooth(method = "lm", formula = y ~ poly(x, 2), se = FALSE) + labs(title = "Popularidad de las canciones, agrupadas por artistas", x = "Duracion", y = "Popularidad", colour = "Artista")

# Modelo de regresion polinomial de la duracion de las canciones
modelo7 <- lm(duration_ms ~ poly(popularity, 2), data = df)
summary(modelo7)
# Visualizar el modelo de regresion polinomial de la duracion de las canciones
ggplot(df, aes(x = popularity, y = duration_ms)) + geom_point() + geom_smooth(method = "lm", formula = y ~ poly(x, 2), se = FALSE, colour = "green") + labs(title = "Duracion de las canciones", x = "Popularidad", y = "Duracion")

# Modelo de regresion polinomial de la duracion de las canciones, agrupadas por artistas
modelo8 <- lm(duration_ms ~ poly(popularity, 2) + artist, data = df)
summary(modelo8)
# Visualizar el modelo de regresion polinomial de la duracion de las canciones, agrupadas por artistas
ggplot(df, aes(x = popularity, y = duration_ms, colour = artist)) + geom_point() + geom_smooth(method = "lm", formula = y ~ poly(x, 2), se = FALSE) + labs(title = "Duracion de las canciones, agrupadas por artistas", x = "Popularidad", y = "Duracion", colour = "Artista")
```

# Modelo de regresion exponencial

```{r}
# Modelo de regresion exponencial de la popularidad de las canciones
modelo9 <- lm(log(popularity) ~ duration_ms, data = df)
summary(modelo9)
# Visualizar el modelo de regresion exponencial de la popularidad de las canciones
ggplot(df, aes(x = duration_ms, y = popularity)) + geom_point() + geom_smooth(method = "lm", formula = y ~ exp(x), se = FALSE, colour = "blue") + labs(title = "Popularidad de las canciones", x = "Duracion", y = "Popularidad")

# Modelo de regresion exponencial de la popularidad de las canciones, agrupadas por artistas
modelo10 <- lm(log(popularity) ~ duration_ms + artist, data = df)
summary(modelo10)
# Visualizar el modelo de regresion exponencial de la popularidad de las canciones, agrupadas por artistas
ggplot(df, aes(x = duration_ms, y = popularity, colour = artist)) + geom_point() + geom_smooth(method = "lm", formula = y ~ exp(x), se = FALSE) + labs(title = "Popularidad de las canciones, agrupadas por artistas", x = "Duracion", y = "Popularidad", colour = "Artista")

# Modelo de regresion exponencial de la duracion de las canciones
modelo11 <- lm(log(duration_ms) ~ popularity, data = df)
summary(modelo11)
# Visualizar el modelo de regresion exponencial de la duracion de las canciones
ggplot(df, aes(x = popularity, y = duration_ms)) + geom_point() + geom_smooth(method = "lm", formula = y ~ exp(x), se = FALSE, colour = "green") + labs(title = "Duracion de las canciones", x = "Popularidad", y = "Duracion")

# Modelo de regresion exponencial de la duracion de las canciones, agrupadas por artistas
modelo12 <- lm(log(duration_ms) ~ popularity + artist, data = df)
summary(modelo12)
# Visualizar el modelo de regresion exponencial de la duracion de las canciones, agrupadas por artistas
ggplot(df, aes(x = popularity, y = duration_ms, colour = artist)) + geom_point() + geom_smooth(method = "lm", formula = y ~ exp(x), se = FALSE) + labs(title = "Duracion de las canciones, agrupadas por artistas", x = "Popularidad", y = "Duracion", colour = "Artista")
```

# Modelo de regresion logaritmica

```{r}
# Modelo de regresion logaritmica de la popularidad de las canciones
modelo13 <- lm(log(popularity) ~ duration_ms, data = df)
summary(modelo13)
# Visualizar el modelo de regresion logaritmica de la popularidad de las canciones
ggplot(df, aes(x = duration_ms, y = popularity)) + geom_point() + geom_smooth(method = "lm", formula = y ~ log(x), se = FALSE, colour = "blue") + labs(title = "Popularidad de las canciones", x = "Duracion", y = "Popularidad")

# Modelo de regresion logaritmica de la popularidad de las canciones, agrupadas por artistas
modelo14 <- lm(log(popularity) ~ duration_ms + artist, data = df)
summary(modelo14)
# Visualizar el modelo de regresion logaritmica de la popularidad de las canciones, agrupadas por artistas
ggplot(df, aes(x = duration_ms, y = popularity, colour = artist)) + geom_point() + geom_smooth(method = "lm", formula = y ~ log(x), se = FALSE) + labs(title = "Popularidad de las canciones, agrupadas por artistas", x = "Duracion", y = "Popularidad", colour = "Artista")

# Modelo de regresion logaritmica de la duracion de las canciones
modelo15 <- lm(log(duration_ms) ~ popularity, data = df)
summary(modelo15)
# Visualizar el modelo de regresion logaritmica de la duracion de las canciones
ggplot(df, aes(x = popularity, y = duration_ms)) + geom_point() + geom_smooth(method = "lm", formula = y ~ log(x), se = FALSE, colour = "green") + labs(title = "Duracion de las canciones", x = "Popularidad", y = "Duracion")

# Modelo de regresion logaritmica de la duracion de las canciones, agrupadas por artistas
modelo16 <- lm(log(duration_ms) ~ popularity + artist, data = df)
summary(modelo16)
# Visualizar el modelo de regresion logaritmica de la duracion de las canciones, agrupadas por artistas
ggplot(df, aes(x = popularity, y = duration_ms, colour = artist)) + geom_point() + geom_smooth(method = "lm", formula = y ~ log(x), se = FALSE) + labs(title = "Duracion de las canciones, agrupadas por artistas", x = "Popularidad", y = "Duracion", colour = "Artista")
```

# Modelo de regresion potencial

```{r}
# Modelo de regresion potencial de la popularidad de las canciones
modelo17 <- lm(log(popularity) ~ duration_ms, data = df)
summary(modelo17)
# Visualizar el modelo de regresion potencial de la popularidad de las canciones
ggplot(df, aes(x = duration_ms, y = popularity)) + geom_point() + geom_smooth(method = "lm", formula = y ~ x^2, se = FALSE, colour = "blue") + labs(title = "Popularidad de las canciones", x = "Duracion", y = "Popularidad")

# Modelo de regresion potencial de la popularidad de las canciones, agrupadas por artistas
modelo18 <- lm(log(popularity) ~ duration_ms + artist, data = df)
summary(modelo18)
# Visualizar el modelo de regresion potencial de la popularidad de las canciones, agrupadas por artistas
ggplot(df, aes(x = duration_ms, y = popularity, colour = artist)) + geom_point() + geom_smooth(method = "lm", formula = y ~ x^2, se = FALSE) + labs(title = "Popularidad de las canciones, agrupadas por artistas", x = "Duracion", y = "Popularidad", colour = "Artista")

# Modelo de regresion potencial de la duracion de las canciones
modelo19 <- lm(log(duration_ms) ~ popularity, data = df)
summary(modelo19)
# Visualizar el modelo de regresion potencial de la duracion de las canciones
ggplot(df, aes(x = popularity, y = duration_ms)) + geom_point() + geom_smooth(method = "lm", formula = y ~ x^2, se = FALSE, colour = "green") + labs(title = "Duracion de las canciones", x = "Popularidad", y = "Duracion")

# Modelo de regresion potencial de la duracion de las canciones, agrupadas por artistas
modelo20 <- lm(log(duration_ms) ~ popularity + artist, data = df)
summary(modelo20)
# Visualizar el modelo de regresion potencial de la duracion de las canciones, agrupadas por artistas
ggplot(df, aes(x = popularity, y = duration_ms, colour = artist)) + geom_point() + geom_smooth(method = "lm", formula = y ~ x^2, se = FALSE) + labs(title = "Duracion de las canciones, agrupadas por artistas", x = "Popularidad", y = "Duracion", colour = "Artista")
```

# Comparar distintos modelos de regresion.

```{r}
# Comparar todos los modelos de regresion
comparar_modelos_regresion <- anova(modelo1, modelo2, modelo3, modelo4, modelo5, modelo6, modelo7, modelo8, modelo9, modelo10, modelo11, modelo12, modelo13, modelo14, modelo15, modelo16, modelo17, modelo18, modelo19, modelo20)
summary(comparar_modelos_regresion)
```

# Hacer predicciones con los modelos de regresion.

```{r}
# Predicciones de la popularidad de los artistas
predicciones_popularidad_cantantes <- predict(modelo1, newdata = df)
print(predicciones_popularidad_cantantes)

# Predicciones de la popularidad de las canciones
predicciones_popularidad_canciones <- predict(modelo3, newdata = df)
print(predicciones_popularidad_canciones)
```

# REQUISITOS EXTRA

# Pivotar el DataFrame de formato ancho a formato largo y viceversa.

```{r}
# Pivotar el dataframe de formato ancho a formato largo
df_long <- df %>% pivot_longer(cols = c(popularity, followers), names_to = "variable", values_to = "value")
head(df_long)

# Pivotar el dataframe de formato largo a formato ancho
df_wide <- df %>% pivot_wider(names_from = range_popularity, values_from = popularity)
head(df_wide)
```

# Realizar diagramas agrupados con facetas.

# Diagrama de barras agrupando con facetas.

```{r}
# Diagrama de barras agrupando con facetas la popularidad de los artistas y la popularidad de las canciones
ggplot(df_long, aes(x = variable, y = value, fill = variable)) + geom_bar(stat = "identity") + facet_wrap(~ range_popularity) + labs(title = "Popularidad de los artistas y de las canciones", x = "Popularidad", y = "Cantidad", fill = "Variable")
```

# Diagrama de barras agrupando con facetas y ordenando.

```{r}
# Diagrama de barras agrupando con facetas y ordenando la popularidad de los artistas y la popularidad de las canciones
ggplot(df_long, aes(x = variable, y = value, fill = variable)) + geom_bar(stat = "identity") + facet_wrap(~ range_popularity, scales = "free_x") + labs(title = "Popularidad de los artistas y de las canciones", x = "Popularidad", y = "Cantidad", fill = "Variable") + scale_x_discrete(limits = c("range_popularity", "popularity", "followers"))
```

# Histograma agrupando con facetas.

```{r}
# Histograma agrupando con facetas la popularidad de los artistas y la popularidad de las canciones
ggplot(df_long, aes(x = value, fill = variable)) + geom_histogram() + facet_wrap(~ range_popularity) + labs(title = "Popularidad de los artistas y de las canciones", x = "Popularidad", y = "Cantidad", fill = "Variable")
```

# Diagrama de cajas agrupando con facetas.

```{r}
# Diagrama de cajas agrupando con facetas la popularidad de los artistas y la popularidad de las canciones
ggplot(df_long, aes(x = variable, y = value, fill = variable)) + geom_boxplot() + facet_wrap(~ range_popularity) + labs(title = "Popularidad de los artistas y de las canciones", x = "Popularidad", y = "Cantidad", fill = "Variable")
```

# Diagrama de cajas agrupando con facetas y ordenando.

```{r}
# Diagrama de cajas agrupando con facetas y ordenando la popularidad de los artistas y la popularidad de las canciones
ggplot(df_long, aes(x = variable, y = value, fill = variable)) + geom_boxplot() + facet_wrap(~ range_popularity, scales = "free_x") + labs(title = "Popularidad de los artistas y de las canciones", x = "Popularidad", y = "Cantidad", fill = "Variable") + scale_x_discrete(limits = c("range_popularity", "popularity", "followers"))
```

# Comparar la distribucion observada de una variable cuantitativa discreta con su distribución teórica a partir de sus percentiles.

```{r}
# Comparar la distribucion observada de la popularidad de los artistas con sus distribuciones teoricas apartir de sus percentiles
qqnorm(df$popularity, main = "Popularidad de los artistas", xlab = "Percentiles teoricos", ylab = "Percentiles observados")
qqline(df$popularity, col = "red")
```

# Comparar la distribucion observada de una variable cuantitativa continua con su distribución teórica a partir de sus percentiles.

```{r}	
# Comparar la distribucion observada de la duracion de las canciones con sus distribuciones teoricas apartir de sus percentiles
qqnorm(df$duration_ms, main = "Duracion de las canciones", xlab = "Percentiles teoricos", ylab = "Percentiles observados")
qqline(df$duration_ms, col = "green")
```

# Programar funciones para automatizar el análisis de datos.

```{r}
# Programar una funcion para calcular la media, la varianza y la desviacion estandar de una variable cuantitativa discreta
medidas_resumen_discreta <- function(x) {
  n <- length(x)
  media <- sum(x) / n
  varianza <- sum((x - media)^2) / (n - 1)
  desviacion_estandar <- sqrt(varianza)
  medidas_resumen <- c(media, varianza, desviacion_estandar)
  return(medidas_resumen)
}
# Calcular la media, la varianza y la desviacion estandar de la popularidad de los artistas
medidas_resumen_discreta(df$popularity)

# Programar una funcion para calcular el coeficiente de correlacion de Pearson
coeficiente_correlacion_pearson <- function(x, y) {
  n <- length(x)
  numerador <- n * sum(x * y) - sum(x) * sum(y)
  denominador <- sqrt((n * sum(x^2) - sum(x)^2) * (n * sum(y^2) - sum(y)^2))
  r <- numerador / denominador
  return(r)
}
# Calcular el coeficiente de correlacion de Pearson entre la popularidad de los artistas y la popularidad de las canciones
coeficiente_correlacion_pearson(df$popularity, df$followers)


# Programar una funcion para calcular el coeficiente de correlacion de Spearman
coeficiente_correlacion_spearman <- function(x, y) {
  n <- length(x)
  numerador <- sum((rank(x) - rank(y))^2)
  denominador <- n * (n^2 - 1)
  r <- 1 - (6 * numerador / denominador)
  return(r)
}
# Calcular el coeficiente de correlacion de Spearman entre la popularidad de los artistas y la popularidad de las canciones
coeficiente_correlacion_spearman(df$popularity, df$followers)
```

# Simular un experimento aleatorio mediante la generacion de numeros aleatorios a partir de una distribucion discreta o continua y describir la variable resultante

```{r}
# Realizar experimento aleatorio mediante la generacion de numeros aleatorios a partir de una distribucion discreta de los lanzamientos de un dado
experimento_aleatorio_dado <- sample(1:6, size = 100, replace = TRUE, prob = c(1/6, 1/6, 1/6, 1/6, 1/6, 1/6))
print(experimento_aleatorio_dado)

# Diagrama de barras de la distribucion de los lanzamientos de un dado
ggplot(data.frame(experimento_aleatorio_dado), aes(x = experimento_aleatorio_dado)) + geom_bar() + labs(title = "Distribucion de los lanzamientos de un dado", x = "Lanzamientos", y = "Cantidad", fill = "red", color = "red")

# Realizar experimento aleatorio mediante la generacion de numeros aleatorios a partir de una distribucion continua de los lanzamientos de una moneda
experimento_aleatorio_moneda <- sample(c("cara", "sello"), size = 100, replace = TRUE, prob = c(0.5, 0.5))
eleccion <- runif(100, min = 0, max = 1)
experimento_aleatorio_moneda[eleccion < 0.5] <- "cara"
experimento_aleatorio_moneda[eleccion >= 0.5] <- "sello"
print(experimento_aleatorio_moneda)
print(eleccion)

# Diagrama de barras de la distribucion de los lanzamientos de una moneda
ggplot(data.frame(experimento_aleatorio_moneda), aes(x = experimento_aleatorio_moneda)) + geom_bar() + labs(title = "Distribucion de los lanzamientos de una moneda", x = "Lanzamientos", y = "Cantidad", fill = "yellow", color = "yellow")
```






