---
title: "Trabajo R Markdown - Probabilidad y Estadística"
author: "Javier Caletrio Misas"
date: "06/2023"
output: html_document
---

# Importar las librerías necesarias

```{r}
library(tidyverse)
library(ggplot2)
library(dplyr)
library(readr)
library(readxl)
library(broom)
library(knitr)
```

# Crear dataframe

```{r}
df <- read.csv2("spotify-streaming-top-50-spain.csv", sep = ",", dec = ".")

# Mostrar datos
head(df)
```

# Seleccionar las columnas que se van a utilizar

```{r}
df <- df %>% select(release_date, artist, song, popularity, duration_ms, album_type, total_tracks) %>% filter(!is.na(release_date))
# Mostrar datos
kable(head(df))
```

# Añadir una columna con el número de canción

```{r}
df <- df %>% mutate(n = row_number())
# Mostrar datos
kable(head(df))
```

# Añadir una columna con un numero random de followers entre 100000 y 1000000

```{r}
df <- df %>% mutate(followers = sample(100000:1000000, nrow(df), replace = TRUE))
# Mostrar datos
kable(head(df))
```

# Añadir una columna booleana que indique si esta en el top 10

```{r}
df <- df %>% mutate(top10 = ifelse(n <= 10, TRUE, FALSE))
# Mostrar datos
kable(head(df))
```

# Añadir una columna con el nombre de la canción en mayusculas

```{r}
df <- df %>% mutate(song_upper = toupper(song))
# Mostrar datos
kable(head(df))
```

# Generar nuevas columnas a partir de la recodificacion de otras columnas

```{r}
df <- df %>% mutate(range_popularity = case_when(popularity <= 25 ~ "Low",
                                                 popularity > 25 & popularity <= 50 ~ "Medium",
                                                 popularity > 50 & popularity <= 75 ~ "High",
                                                 popularity > 75 ~ "Very High"))
# Mostrar datos
kable(head(df))
```

# Aplicar filtros para las filas que cumplan una condición

```{r}
df <- df %>% filter(range_popularity == "Very High")
# Mostrar datos
kable(head(df))
```

# Tabla de frecuencias simples artistas

```{r}
# Tabla de frecuencias simples

# Frecuencias absolutas
freq_abs <- table(df$artist)

# Frecuencias relativas
freq_rel <- prop.table(freq_abs)

# Frecuencias absolutas acumuladas
freq_abs_ac <- cumsum(freq_abs)

# Frecuencias relativas acumuladas
freq_rel_ac <- cumsum(freq_rel)

# Crear dataframe con las frecuencias
df_freq <- cbind(freq_abs, freq_rel, freq_abs_ac, freq_rel_ac)

# Mostrar datos
kable(head(df_freq))
```

# Tabla de frecuencias por grupos de datos con intervalos cerrados por la izquierda

```{r}
# Tabla de frecuencias por grupos de datos

# Frecuencias absolutas. Creacion manual de 5 grupos con intervalos cerrados por la izquierda
freq_abs <- table(cut(df$popularity, breaks = c(0, 25, 50, 75, 100)))

# Frecuencias relativas
freq_rel <- prop.table(freq_abs)

# Frecuencias absolutas acumuladas
freq_abs_ac <- cumsum(freq_abs)

# Frecuencias relativas acumuladas
freq_rel_ac <- cumsum(freq_rel)

# Crear dataframe con las frecuencias
df_freq <- cbind(freq_abs, freq_rel, freq_abs_ac, freq_rel_ac)

# Mostrar datos
kable(head(df_freq))
```

# Estadisticos descriptivos

```{r}
# Estadísticos basicos para variables cuantitativas
estadisticos_variables_cuantitativas <- df %>% select(popularity, duration_ms, total_tracks) %>% 
  summary(media = mean(popularity),
            mediana = median(popularity),
            varianza = var(popularity),
            desviacion_tipica = sd(popularity),
            minimo = min(popularity),
            maximo = max(popularity),
            rango = max(popularity) - min(popularity),
            coeficiente_de_variacion = sd(popularity) / mean(popularity),
            coeficiente_de_asimetria = skewness(popularity),
            coeficiente_de_curtosis = kurtosis(popularity))
kable(estadisticos_variables_cuantitativas)

# Estadísticos basicos para variables cualitativas
estadisticos_variables_cualitativas <- df %>% select(artist, album_type) %>% 
  summary(media = mean(artist),
            mediana = median(artist),
            varianza = var(artist),
            desviacion_tipica = sd(artist),
            minimo = min(artist),
            maximo = max(artist),
            rango = max(artist) - min(artist),
            coeficiente_de_variacion = sd(artist) / mean(artist),
            coeficiente_de_asimetria = skewness(artist),
            coeficiente_de_curtosis = kurtosis(artist))
kable(estadisticos_variables_cualitativas)

# Estadísticos basicos para variables cuantitativas, agrupados por variables cualitativas
estadisticos_variables_cuantitativas_agrupados_cualitativas <- df %>% select(popularity, duration_ms, total_tracks, artist, album_type) %>% 
  group_by(artist, album_type) %>% 
  summary(media = mean(popularity),
            mediana = median(popularity),
            varianza = var(popularity),
            desviacion_tipica = sd(popularity),
            minimo = min(popularity),
            maximo = max(popularity),
            rango = max(popularity) - min(popularity),
            coeficiente_de_variacion = sd(popularity) / mean(popularity),
            coeficiente_de_asimetria = skewness(popularity),
            coeficiente_de_curtosis = kurtosis(popularity))
kable(estadisticos_variables_cuantitativas_agrupados_cualitativas)
```




